【裁判字號】    91,易,305
【裁判日期】    920606
【裁判案由】    詐欺
【裁判全文】
臺灣花蓮地方法院刑事判決                          九十一年度易字第三五號
    公  訴  人  臺灣花蓮地方法院檢察署檢察官
    被      告  丁○○
右列被告因詐欺案件，經檢察官提起公訴（九十一年度偵緝字第九六號），本院判決
如左：
    主  文
丁○○連續意圖為自己不法之所有，以詐術使人將本人之物交付，處有期徒刑肆月，
如易科罰金，以參佰元折算壹日。
    事  實
一、丁○○（原名林志忠）原經營臺聖電器工程有限公司（下稱臺聖公司），明知其
    無償還貨款之能力與意願，仍基於意圖為自己不法所有的概括犯意，於民國九十
    年一月十五日起至同年八月間止，自稱「林志中」，以其公司在花蓮地區各地有
    工程，需訂購鍍鋅烤漆ＮＦＢ箱等貨物為由，連續向甲○○○工業有限公司（下
    稱日富公司）之乙○○、戊○○等人訂購鍍鋅烤漆ＮＦＢ箱等貨物，因丁○○於
    九十年一月初曾向乙○○、戊○○等人訂購貨物一次並付清款項，乙○○、戊○○等人誤以為其債信良好，乃同意陸續供貨，雙方並約定於每次出貨的隔月月初
    結算後以現金付款，惟丁○○於結算後均藉詞拖欠，直至乙○○、戊○○等人於
    九十年八月間向丁○○催收積欠貨款時，丁○○仍保證會於九十年九月付清所有
    貨款，然於九十年九月乙○○及戊○○等人欲向丁○○催討貨款時，始發現丁○○已結束營業不知去向，乙○○、戊○○等人方知受騙，計遭丁○○詐騙新台幣
    （下同）四十九萬九千七百二十五元之貨款。
二、案經甲○○○工業有限公司代表人乙○○告訴及花蓮縣警察局新城分局報告台灣
    花蓮地方法院檢察署檢察官偵查起訴。
    理  由
一、訊據被告丁○○固坦承積欠日富公司貨款，但矢口否認有詐欺的不法意圖，辯稱
    ：他是因為都收不到工程款，才會無法給付貨款，並不是有意詐欺等語。但是經
    本院調查的結果，(1)被告丁○○自九十年一月十五日起至八月二十七日止，以林
    志中名義連續向告訴人訂購十五筆貨物，共計貨款四十九萬九千七百二十五元，
    被告雖與告訴人約定於出貨的隔月月初結算貨款並以現金付清款項，但是一開始
    就藉詞拖欠，直至九十年八月還向告訴人保證會於同年九月付清貨款，然至今均
    未付款的事實，業經被告坦白承認，核與證人乙○○及戊○○指述的情節相符，
    並有請款明細單、出貨單數紙及「林志中」名片一張在卷可參，(2)被告雖以其係
    被別人倒債才無法支付貨款等語置辯，然而被告於本院自承其所經營的臺聖公司
    係於九十年六、七月間開始週轉不靈營運困難，但被告於尚非營運困難的九十年
    六月以前就已拖欠貨款未為給付，另於已明知營運不善無法給付貨款之際，仍隱
    瞞實情，於同年八月告訴人催收貨款時保證次月會付清，嗣又於八月二十七日向
    告訴人訂購貨品，並於九月間某日未通知告訴人就停止營業搬遷，致告訴人因信
    賴被告反而未取得任何貨款等情，亦據證人乙○○及戊○○指述詳盡，且有上述
    八月二十七日出貨單一紙附卷供參，(3)又被告原名係林志忠，並非「林志中」，
    並於停止營業後的九十年十一月十三日改名為丁○○，然告訴人自始均以為與其
    所交易之人為「林志中」，此並有戶籍謄本附卷可查。綜上所述，被告在與告訴
    人交易及簽收所訂購的貨物時均使用非其本名之姓名，於告訴人催收貨款時又一
    再藉詞拖欠，嗣後保證會付清貨款然卻緊急結束營業且不知去向，並更改姓名為
    丁○○，致告訴人求償無門，足可推知被告自始即無依約清償其積欠貨款之意思
    ，再參酌本院數次訊問被告係因承作哪些工程未領得工程款致發生經營困難、週
    轉不靈之情，被告均無法具體陳明，亦未提供相關資料以供本院查證，顯見被告
    的辯解，僅是事後卸責之詞，尚無足採，本件事證明確，被告的犯行可以認定。
二、被告的行為所觸犯的罪名是：刑法第三百三十九條第一項的詐欺取財罪。被告先
    後多次的詐欺犯行，時間緊接，方法相同，觸犯的又是構成要件相同的罪名，顯
    然是基於概括的犯意所為，為連續犯，應依刑法第五十六條的規定以一罪論，並
    加重其刑度，另外，檢察官雖然只起訴被告自九十年五月至八月間的詐欺犯行，
    而未論及被告於九十年一月十五日的詐欺犯行，但是檢察官就犯罪事實的一部提
    起公訴者，其效力及於全部，本院自應就被告屬於連續犯裁判上一罪的該次詐欺
    犯行一併加以裁判，併予敘明。本院審酌被告犯罪之動機、目的、手段，因此造
    成告訴人所受的損害，以及被告於犯罪後仍否認犯罪，且迄今仍未清償告訴人分
    文等一切情狀，量處如主文所示之刑，並諭知易科罰金的折算標準。
據上論斷，應依刑事訴訟法第二百九十九條第一項前段，刑法第五十六條、第三百三
十九條第一項、第四十一條第一項前段，罰金罰鍰提高標準條例第一條前段、第二條
，判決如主文。
本案經檢察官丙○○到庭執行職務。
中      華      民      國    九十二    年      六      月      六      日
                              臺灣花蓮地方法院刑事庭
                                  法  官  陳  雅  敏
右正本證明與原本無異。
如對本判決不服，應於送達後十日內，向本院提出上訴狀。（應抄附繕本）告訴人或
被害人如對於本判決不服者，應具備理由請求檢察官上訴，其上訴期間之計算係以檢
察官收受判決正本之日期為準。
                                  法院書記官
中      華      民      國    九十二    年      六      月      六      日
附錄本判決論罪之法律條文：
刑法第三百三十九條第一項：
意圖為自己或第三人不法之所有，以詐術使人將本人或第三人之物交付者，處五年以
下有期徒刑、拘役或科或併科一千元以下罰金。
以前項方法得財產上不法之利益或使第三人得之者亦同。
前二項之未遂犯罰之。


司法院資訊處製作；財團法人民間司法改革基金會備份。
